<?xml version='1.0' encoding='utf-8'?>
<verb default="fáthmheas" disambig="">
  <verbalNoun default="fáthmheas" />
  <verbalAdjective default="fáthmheasta" />
  <tenseForm default="fáthmheas" tense="Past" dependency="Indep" person="Base" />
  <tenseForm default="fáthmheasamar" tense="Past" dependency="Indep" person="Pl1" />
  <tenseForm default="fáthmheasadar" tense="Past" dependency="Indep" person="Pl3" />
  <tenseForm default="fáthmheasadh" tense="Past" dependency="Indep" person="Auto" />
  <tenseForm default="fáthmheas" tense="Past" dependency="Dep" person="Base" />
  <tenseForm default="fáthmheasamar" tense="Past" dependency="Dep" person="Pl1" />
  <tenseForm default="fáthmheasadar" tense="Past" dependency="Dep" person="Pl3" />
  <tenseForm default="fáthmheasadh" tense="Past" dependency="Dep" person="Auto" />
  <tenseForm default="fáthmheasadh" tense="PastCont" dependency="Indep" person="Base" />
  <tenseForm default="fáthmheasainn" tense="PastCont" dependency="Indep" person="Sg1" />
  <tenseForm default="fáthmheastá" tense="PastCont" dependency="Indep" person="Sg2" />
  <tenseForm default="fáthmheasaimis" tense="PastCont" dependency="Indep" person="Pl1" />
  <tenseForm default="fáthmheasaidís" tense="PastCont" dependency="Indep" person="Pl3" />
  <tenseForm default="fáthmheastaí" tense="PastCont" dependency="Indep" person="Auto" />
  <tenseForm default="fáthmheasadh" tense="PastCont" dependency="Dep" person="Base" />
  <tenseForm default="fáthmheasainn" tense="PastCont" dependency="Dep" person="Sg1" />
  <tenseForm default="fáthmheastá" tense="PastCont" dependency="Dep" person="Sg2" />
  <tenseForm default="fáthmheasaimis" tense="PastCont" dependency="Dep" person="Pl1" />
  <tenseForm default="fáthmheasaidís" tense="PastCont" dependency="Dep" person="Pl3" />
  <tenseForm default="fáthmheastaí" tense="PastCont" dependency="Dep" person="Auto" />
  <tenseForm default="fáthmheasann" tense="PresCont" dependency="Indep" person="Base" />
  <tenseForm default="fáthmheasaim" tense="PresCont" dependency="Indep" person="Sg1" />
  <tenseForm default="fáthmheasaimid" tense="PresCont" dependency="Indep" person="Pl1" />
  <tenseForm default="fáthmheastar" tense="PresCont" dependency="Indep" person="Auto" />
  <tenseForm default="fáthmheasann" tense="PresCont" dependency="Dep" person="Base" />
  <tenseForm default="fáthmheasaim" tense="PresCont" dependency="Dep" person="Sg1" />
  <tenseForm default="fáthmheasaimid" tense="PresCont" dependency="Dep" person="Pl1" />
  <tenseForm default="fáthmheastar" tense="PresCont" dependency="Dep" person="Auto" />
  <tenseForm default="fáthmheasfaidh" tense="Fut" dependency="Indep" person="Base" />
  <tenseForm default="fáthmheasfaimid" tense="Fut" dependency="Indep" person="Pl1" />
  <tenseForm default="fáthmheasfar" tense="Fut" dependency="Indep" person="Auto" />
  <tenseForm default="fáthmheasfaidh" tense="Fut" dependency="Dep" person="Base" />
  <tenseForm default="fáthmheasfaimid" tense="Fut" dependency="Dep" person="Pl1" />
  <tenseForm default="fáthmheasfar" tense="Fut" dependency="Dep" person="Auto" />
  <tenseForm default="fáthmheasfadh" tense="Cond" dependency="Indep" person="Base" />
  <tenseForm default="fáthmheasfainn" tense="Cond" dependency="Indep" person="Sg1" />
  <tenseForm default="fáthmheasfá" tense="Cond" dependency="Indep" person="Sg2" />
  <tenseForm default="fáthmheasfaimis" tense="Cond" dependency="Indep" person="Pl1" />
  <tenseForm default="fáthmheasfaidís" tense="Cond" dependency="Indep" person="Pl3" />
  <tenseForm default="fáthmheasfaí" tense="Cond" dependency="Indep" person="Auto" />
  <tenseForm default="fáthmheasfadh" tense="Cond" dependency="Dep" person="Base" />
  <tenseForm default="fáthmheasfainn" tense="Cond" dependency="Dep" person="Sg1" />
  <tenseForm default="fáthmheasfá" tense="Cond" dependency="Dep" person="Sg2" />
  <tenseForm default="fáthmheasfaimis" tense="Cond" dependency="Dep" person="Pl1" />
  <tenseForm default="fáthmheasfaidís" tense="Cond" dependency="Dep" person="Pl3" />
  <tenseForm default="fáthmheasfaí" tense="Cond" dependency="Dep" person="Auto" />
  <moodForm default="fáthmheasadh" mood="Imper" person="Base" />
  <moodForm default="fáthmheasaim" mood="Imper" person="Sg1" />
  <moodForm default="fáthmheas" mood="Imper" person="Sg2" />
  <moodForm default="fáthmheasaimis" mood="Imper" person="Pl1" />
  <moodForm default="fáthmheasaigí" mood="Imper" person="Pl2" />
  <moodForm default="fáthmheasaidís" mood="Imper" person="Pl3" />
  <moodForm default="fáthmheastar" mood="Imper" person="Auto" />
  <moodForm default="fáthmheasa" mood="Subj" person="Base" />
  <moodForm default="fáthmheasaimid" mood="Subj" person="Pl1" />
  <moodForm default="fáthmheastar" mood="Subj" person="Auto" />
</verb>
